

[Masruhin]

Tegal, Jawa Tengah, 52471 | +62 823 2367 9226 | masruhin15201029@gmail.com

Tentang Saya

Saya Masruhin, lulusan Teknik Informatika Universitas STMIK Swadharma tahun 2019. Memiliki pengalaman sebagai Staff IT support di Panin Bank Tbk, dan pengalaman sebagai Staff Programmer WEB di DISKOMINFOTIK DKI Jakarta dan HEAD OF IT Mercedes-Benz Indonesia.

Biodata Diri

Nama dan Gelar	Masruhin, S.Kom		
NIK	3328091705940007	Jenis Kelamin	Laki-Laki
Tanggal Lahir	17 Mei 1994	Umur (tahun)	26
Alamat	JI Raya kalikangkung RT/RW: 004 / 002 Kecamatan: pangkah Provinsi: Jawa Tengah	No. 25 Desa: kalikangkung Kab/Kota: Tegal Kode Pos: 57421	
Nomor HP/WA	082323679226	E-mail	Masruhin15201029@ gmail.com
Universitas	STMIK SWADHARMA	Akreditasi Program Studi saat Lulus	В
Program Studi	Teknik Informatika	IPK	3.54

Kemampuan & Kompetensi

- MICROSOFT OFFICE
- HTML, PHP, CSS JAVASCRIPT, JQUERY,
 AJAX, VUE JS RESTFUL API
- Database Mysql, PGsql, Mysql
- FRAMEWORK LARAVEL,
 CODEIGNITER DAN NATIVE
- Editor Photoshop, adobe
 ILUSTRATOR
- AWS CLOUD

Pengalaman Kerja

Mercedes-Benz (Bogor, Indonesia)

HEAD OF IT (Januari 2021- Desember 2021)

Jobdesk:

- 1. bertanggung jawab melakukan pengembangan dan peningkatan sistem informasi dan teknologi dalam suatu perusahaan
- 2. bertanggung jawab dalam keseluruhan proses yang berkaitan dengan departemen IT
- 3. memastikan semua sistem IT berjalan lancar dan memutuskan solusi jika terjadi permasalahan
- 4. membuat perencanaan strategi implementasi informasi teknologi yang sesuai dengan kebijakan perusahaan dan memonitor seluruh pelaksanaannya
- 5. melakukan fungsi manajerial dan *controlling* dalam membangun sistem dan aplikasi di bidang IT
- 6. melakukan riset dan analisis, perencanaan, dan desain terhadap setiap sistem dan aplikasi pengembangan IT

DISKOMINFOTIK (Jakarta, Indonesia)

Staff Programmer (Januari 2020- Desember 2020)

- Membuat Aplikasi berbasis web, bug fixing error, menambah fitur dan mengembakan aplikasi
- Menggunakan Struktur data, Mengimplementasikan UI/UX
- Mengimplementasikan pemrograman terstruktur, melakukan debugging

PT. PANIN BANK Tbk (Jakarta, Indonesia)

Staff IT Support (Februari 2016 – Desember 2019)

- Bertanggung jawab penuh untuk membantu jaringan komputer yang bermasalah, merangkai kabel data Bersama dengan membuat jaringan internet.
- Melakukan backup semua data kantor cabang, mampu mengenali dan mengatasi masalah yang terjadi pada computer, printer, scanner dan lain sebagainya.

Pendidikan

Universitas STMIK Swadharma (2015-2019)

S1 Teknik Informatika - IPK 3,54

• Mendirikan Pelatihan Pemrograman di internal Kampus

SMK N1 SLAWI (2011-2014)

Jurusan Administrasi Perkantoran

- Mengadakan kegiatan perlombaan class meeting antar angkatan dengan rekan OSIS 2012
- Mengadakan kegiatan Intesive Class Belajar Bahasa Inggris

Penghargaan

Universitas STMIK Swadharma (2015-2019)

S1 Teknik Informatika - IPK 3,54

- Memandu jalannya kegiatan BEM Stmik Swadharma tahun 2017
- Sertifikat Kompetensi Pemrograman dan Pengembangan perangkat Lunak (BNSP)
- Sertifikat Komputer Jaringan CCNA
- Sertifikat AWS CLoud